【裁判字號】    97,訴更(一),2
【裁判日期】    970911
【裁判案由】    確認所有權
【裁判全文】
臺灣高雄地方法院民事裁定           97年度訴更(一)字第2號
原      告  善達行實業有限公司
法定代理人  乙○○
訴訟代理人  王世宗律師
被      告  甲○○○
訴訟代理人  石繼志律師
            邱超偉律師
上列當事人間請求確認所有權事件，本院裁定如下：
    主  文
原告之訴駁回。
訴訟費用由原告負擔。
    理  由
一、按訴狀送達後，原告不得將原訴變更或追加他訴，但被告同
    意者擴張或減縮應受判決事項之聲明者，不在此限，民事訴
    訟法第255 條第1 項第3 款定有明文。原告起訴時，原係請
    求確認其就座落於高雄縣新庄仔段181 之3 、181 之4 地號
    土地之地下油槽土木工程（雜項執照號碼：87高縣建局建管
    字第847 號，登記面積為148.58平方公尺）內之4 只柏油包
    覆之50KL容量之不銹鋼油桶之所有權存在。嗣於訴狀送達後
    ，變更其聲明為：確認原告就座落於高雄縣新庄仔段181 之
    3 、181 之4 地號土地之地下油槽土木工程（雜項執照號碼
    ：87高縣建局建管字第847 號，登記面積為148.58平方公尺
    ）之所有權存在（本院卷第76頁，補充理由狀）。原告上開
    訴之變更，核屬擴張應受判決事項之聲明，合於上開規定，
    應予准許。
二、原告主張：坐落高雄縣鳳山市○○○段181 之3 、181 之4
    地號土地下之地下油槽土木工程（下稱油槽土木工程），係
    由原告因買賣而取得所有權，為此提起本訴，聲明確認原告
    就油槽土木工程之所有權存在等語。
三、按除別有規定外，確定之終局判決就經裁判之訴訟標的，有
    既判力；又按起訴違背第253 條、第263 條第2 項之規定，
    或其訴訟標的為確定判決之效力所及者，法院應以裁定駁回
    之，民事訴訟法第400 條第1 項、第249 條第1 項第7 款分
    別定有明文。經查：原告前於96年間已就油槽土木工程所有
    權對被告提起確認所有權存在之訴訟，並經本院於96年8 月
    24日以96年度訴字第1462號判決確認油槽土木工程為被告所
    有，嗣因原告提起上訴未繳納裁判費經裁定駁回上訴而於96
    年9 月15日確定，此有該判決書附卷可參（本院卷第36至38
    頁），並經本院依職權調閱本院96年度訴字第1462號確認所
    有權存在事件卷宗查核無誤。原告現就同一訴訟標的，復對
    被告提起本件確認所有權存在之訴，其前後二訴之當事人、
    訴訟標的、聲明均屬相同，應屬同一事件，則原告所提之訴
    訟標的即應受前案確定判決既判力之拘束，從而，揆諸前開
    法條規定，原告提起本件之訴，自不合法，應予駁回。
四、依民事訴訟法第249 條第1 項第7 款、第95條、第78條，裁
    定如主文。
中    華    民    國    97    年    9     月    11    日
                  民事第一庭    審判長法  官  朱玲瑤
                                      法  官  賴文姍
                                      法  官  陳宛榆
正本係照原本作成。
如對本裁定抗告須於裁定送達後10日內向本院提出抗告狀，並繳
納裁判費新台幣1,000元。
中    華    民    國    97    年    9     月    11    日
                                      書記官  曹德英


司法院資訊處製作；財團法人民間司法改革基金會備份。
